【裁判字號】    98,易,3352
【裁判日期】    981030
【裁判案由】    毒品危害防制條例
【裁判全文】
臺灣臺中地方法院刑事判決              98年度易字第3352號
公  訴  人  臺灣臺中地方法院檢察署檢察官
被      告  甲○○
                    （另案在臺灣臺中監獄執行中）
上列被告因違反毒品危害防制條例案件，經檢察官提起公訴（98
年度毒偵字第3051號），被告於準備程序中就被訴事實為有罪之
陳述，經聽取當事人之意見後，由本院裁定進行簡式審判程序，
判決如下：
    主  文
甲○○施用第二級毒品，累犯，處有期徒刑肆月，如易科罰金，
以新台幣壹仟元折算壹日。
    事  實
一、甲○○前曾因搶奪、詐欺、竊盜案件，經法院先後判處有期
    徒刑8 月、4 月、4 月確定後，送監執行，上開搶奪、詐欺
    案件，經本院以96年聲減字第3223號裁定減刑並定應執行之
    刑為有期徒刑5 月15日後，再經本院以96年度聲減字第4427
    號裁定就上開竊盜罪減刑及就上開三罪定應執行之刑為有期
    徒刑7 月確定，並於民國96年11月12日縮刑期滿執行完畢，
    竟仍不知悔改。甲○○前因施用毒品案件，經先後裁定送觀
    察、勒戒後，認無繼續施用毒品之傾向，分別於88年8 月12
    日及89年6 月5 日予以釋放，並由臺灣臺中地方法院檢察署
    檢察官於88年8 月11日及89年6 月9 日，分別以88年度偵字
    第17924 號、89年度毒偵字第2511、3610號為不起訴處分確
    定；再因施用毒品案件，經本院以98年度訴字第1068號判決
    判處應執行有期徒刑1 年10月確定（尚未執行完畢，不構成
    累犯）。詎其竟未戒絕施用毒品惡習，基於施用第2 級毒品
    甲基安非他命之犯意，於98年6 月21日中午12時許，在其位
    於臺中縣太平市○○路2 之5 號住家房間內，以將甲基安非
    他命置入玻璃球吸食器內燒烤吸食其煙之方式，施用甲基安
    非他命1 次。嗣於98年6 月22日為警通知到案，並經其同意
    採其尿液檢驗後，結果呈安非他命及甲基安非他命陽性反應
    ，始悉上情。
二、案經臺中縣警察局太平分局報告臺灣臺中地方法院檢察署檢
    察官偵查起訴。
    理  由
一、按被告以外之人於審判外之言詞或書面陳述，除法律有規定
    者外，不得作為證據。前項規定，於法院以簡式審判程式或
    簡易判決處刑者，不適用之，刑事訴訟法第159 條定有明文
    。查本案被告甲○○違反毒品危害防制條例案件，經檢察官
    提起公訴，被告於準備程序中就被訴事實為有罪之陳述，經
    法官告知簡式審判程序之旨，並聽取公訴人、被告之意見後
    ，裁定進行簡式審判程序，且無刑事訴訟法第159 條第1 項
    規定之適用，合先敘明。
二、本院認定被告有罪之證據如下：
  (一)被告於警詢、偵訊及本院審理中之自白。
  (二)被告為警查獲後，尿液檢驗結果呈甲基安非他命陽性反應，
    有尿液檢體採集送驗紀錄表、中山醫學大學附設醫院檢驗科
    藥物檢測中心尿液檢驗報告各1 紙附卷可稽，足認被告確有
    於上揭時地施用甲基安非他命之犯行無訛。
  (三)又查被告前因施用毒品案件，受上揭事實欄一所示毒品觀察
    勒戒執行完畢及罪刑宣告情形，有臺灣高等法院被告前案紀
    錄表、臺灣臺中地方法院檢察署刑案資料查註紀錄表及全國
    施用毒品案件紀錄表各1 份在卷可按。依上開說明，被告係
    於第3 次以上犯毒品危害防制條例第10條之罪，依毒品危害
    防制條例第23條第2 項規定，應依法起訴。檢察官予以起訴
    ，即無不合。
  (四)綜上卷證，本案事證明確，被告犯行均堪認定，應予依法論
    科。
三、核被告所為，係犯毒品危害防制條例第10條第2 項之施用第
    2 級毒品甲基安非他命罪。被告施用前持有毒品甲基安非他
    命之低度行為，為其施用之高度行為所吸收，不另論罪。被
    告前曾受上揭事實欄一所載搶奪、詐欺、竊盜等罪刑宣告及
    執行完畢情形，有臺灣高等法院被告前案紀錄表1 紙在卷可
    稽，其於徒刑執行完畢後，5 年內故意再犯本案施用毒品犯
    行，係涉犯有期徒刑以上之罪，為累犯，應依刑法第47條第
    1 項規定加重其刑。爰審酌被告犯罪之目的、動機、手段、
    被告前有多次施用毒品前科及素行、被告之品行、智識程度
    、犯罪所生損害及其犯罪後坦認犯行，犯後態度尚佳等一切
    情狀，及斟酌檢察官所為具體求刑內容，量處如主文所示之
    刑，並諭知易科罰金之折算標準，以示懲儆。
四、末按，被告行為後，刑法第41條第2 項至第8 項業於97年12
    月30日修正，經總統於98年1 月21日公布，並於98年9 月1
    日施行。而按行為後法律有變更者，適用行為時之法律，但
    行為後之法律有利於行為人者，適用最有利於行為人之法律
    ，刑法第2 條第1 項定有明文，係採從舊從輕之原則。而所
    謂法律有變更，係指足以影響行為之可罰性範圍及其法律效
    果之法律修正而言，易科罰金、易服勞役之折算標準及其期
    限涉及裁量權之行使，屬於科刑規範事項，其折算標準於裁
    判時並應於主文內諭知，與一般純屬執行之程序有別，是如
    新舊法對易科罰金、易服勞役之折算標準及期限各有不同時
    ，應依前揭規定，比較適用最有利於行為人之法律，有最高
    法院96年度臺非字第58號、第234 號判決可資參照，惟有關
    易服社會勞動折算標準為6 小時折算1 日，期限為最長1 年
    ，修正後刑法第41條第2 項、第3 項、第5 項已定有明文，
    其標準係屬固定，並不涉及法院裁量權之行使，非屬科刑規
    範事項變更，自不生新舊法比較之問題，故本件無刑法第2
    條法律變更規定之適用。又依新修正之刑事訴訟法第479 條
    第2 項規定，可知該易服社會勞動乃係屬執行檢察官之權限
    ，是本件自無須再於主文中另諭知易服社會勞動之折算標準
    ，附此敘明。
據上論斷，應依刑事訴訟法第273 條之1 第1 項、第299 條第1
項前段，毒品危害防制條例第10條第2 項，刑法第11條前段、第
47條第1 項、第41條第1 項前段，判決如主文。
本案經檢察官張容姍到庭執行職務。
中    華    民    國    98    年    10    月    30    日
                  刑事第十八庭   法  官  胡芷瑜
以上正本證明與原本無異。
如不服本判決，應於收受送達後10日內向本院提出上訴書狀，並
應敘述具體理由；其未敘述上訴理由者，應於上訴期間屆滿後20
日內向本院補提理由書（均須按他造當事人之人數附繕本）「切
勿逕送上級法院」。
                                 書記官  沈慧玲
中    華    民    國    98    年    10    月    30    日
附錄論罪科刑法條
毒品危害防制條例第10條
施用第一級毒品者，處6月以上5年以下有期徒刑。
施用第二級毒品者，處3年以下有期徒刑。


司法院資訊處製作；財團法人民間司法改革基金會備份。
